臺灣彰化地方法院民事裁定
110年度聲字第36號
聲  請  人  鄭志騰  
相  對  人  陳萬生  
上列當事人間聲請停止執行事件，本院裁定如下：
    主  文
聲請人以新臺幣392萬1,667元供擔保後，本院109年度司執字第5
0944號、110年度司執字第15767號清償票款強制執行事件之強制
執行程序，於本院110年度重訴字第78號債務人異議之訴事件判
決確定或因其他事由終結前，應予停止。
    理  由
一、聲請意旨略以：相對人以本院109年度司票字第2327、2877
    號本票裁定（下稱系爭本票裁定）為執行名義，向本院聲請
    對聲請人所有之彰化縣○○市○○段00○0000地號土地、同段53
    建號建物（即門牌號碼彰化縣○○市○○路0段000號）（權利範
    圍均2分之1；下合稱系爭不動產）強制執行，現由本院以10
    9年度司執字第50944號、110年度司執字第15767號清償票款
    強制執行事件受理（下稱系爭執行事件），然系爭本票裁定
    所附之本票共24張乃是相對人逼迫聲請人簽立，且聲請人已
    對相對人提起訴訟，現由本院以110年度重訴字第78號債務
    人異議之訴事件受理，故倘不停止系爭執行事件之執行程序
    ，聲請人必將受難以回復之損害，爰依強制執行法第18條、
    非訟事件法第195條之規定，請求停止執行等語。
二、按發票人主張本票係偽造、變造者，於前條裁定送達後20日
    內，得對執票人向為裁定之法院提起確認之訴，發票人主張
    本票債權不存在而提起確認之訴不合於第1項之規定者，法
    院依發票人聲請，得許其提供相當並確實之擔保，停止強制
    執行，非訟事件法第195條第1項、第3項定有明文。又法院
    依上開規定定擔保金額而准許停止強制執行之裁定者，該項
    擔保是備供債權人因停止執行所受損害之賠償，其數額應依
    標的物停止執行後，債權人未能即時受償或利用該標的物所
    受之損害額，或其因另供擔保強制執行所受之損害額定之，
    非以標的物之價值或其債權額為依據。申言之，應以債權人
    因執行程序之停止，致原預期受償之時間延後所生之損害，
    為定擔保數額之依據；而依通常社會觀念，一般使用金錢須
    支付之代價為利息，執行債權倘為金錢債權，因執行程序停
    止致債權人受償時間延後所受之損害，通常可為受有停止期
    間未受償範圍內債權額所能取得之利息。
三、經查：
（一）相對人持系爭本票裁定及確定證明書為執行名義，向本院
      民事執行處聲請對聲請人所有之系爭不動產為強制執行，
      嗣聲請人於民國110年4月27日提起債務人異議之訴，請求
      確認以系爭不動產設定之最高限額抵押權及所擔保之債權
      均不存在、塗銷最高限額抵押權，及確認系爭本票裁定之
      本票債權均不存在，而經本院以110年度重訴字第78號債
      務人異議之訴事件受理在案等情，業經本院調取系爭執行
      事件、債務人異議之訴事件之卷宗核閱無訛，則聲請人既
      已依法對相對人提起確認本票債權不存在訴訟，且若不停
      止系爭執行事件之執行程序，系爭不動產經拍賣後顯有無
      法回復之危險，故堪認聲請人確有非訟事件法第195條第3
      項所定之事由，因此，聲請人聲請停止執行系爭執行事件
      ，為有理由，應予准許。
（二）本院審酌系爭執行事件執行名義之前揭本票債權合計為新
      臺幣（下同）1,810萬元，故相對人因停止執行所受之損
      害，應以債務人異議之訴事件未確定而停止執行期間，前
      揭本票債權未能即時受償所受按法定週年利率百分之5計
      算之利息損害為據。又聲請人所提債務人異議之訴為得上
      訴第三審之事件，參考各級法院辦案期限實施要點規定，
      第一審、第二審、第三審通常程序審判案件之辦案期限分
      別為1年4月、2年、1年，共計4年4月，以此預估相對人因
      停止執行而未能即時受償所受按法定週年利率百分之5計
      算之利息損害應為392萬1,667元（即：1,810萬元×5%×（4
      ＋4/12）＝392萬1,667元，小數點以下四捨五入）。
四、綜上所述，相對人因聲請人聲請停止強制執行，可能遭受之
    前揭本票債權未能即時受償所受按法定週年利率百分之5計
    算之利息損害既為392萬1,667元，則揆諸前揭意旨，聲請人
    自應對該損害提出擔保，故本院爰依非訟事件法第195條第3
    項之規定，准許聲請人為相對人提供擔保金額392萬1,667元
    後，得停止系爭執行事件之執行程序。
中　　華　　民　　國　　110 　年　　5 　　月　　10　　日
                    民事第四庭    法  官  許嘉仁
以上正本係照原本作成。
如不服本裁定，應於裁定送達後10日內，以書狀向本院提出抗告
，並繳納抗告費新臺幣1,000 元。
中　　華　　民　　國　　110 　年　　5 　　月　　10　　日
                                  書記官  曾靖雯